臺灣臺中地方法院小額民事判決
　　　　　 111年度沙小字第583號
原      告  江羿萱  

被      告  林愛萍  
上列當事人間請求損害賠償事件，本院於民國111年11月1日言詞
辯論終結，判決如下：
    主      文
原告之訴及其假執行之聲請均駁回。
訴訟費用由原告負擔。 
    事實及理由
一、原告主張：原告前向被告承租房屋，被告為房東，竟於民國
    111年6月1日上午於通訊軟體LINE上要求原告須配合帶看事
    宜，但溝通未果，原告婉拒配合，被告卻逕自將原告個人資
    料洩漏於他人，原告警告後，被告變本加厲，於同日下午4
    時14分傳語音訊息「不去告就是我生的」、「你還是不是人
    」、「不告就不是人」、「你到底是人還是畜生」、「你這
    個沒心沒肝的女人」等語辱罵原告，使原告心生畏懼，侵害
    原告人格尊嚴，故請求被告賠償精神慰撫金新臺幣（下同）
    10萬元。為此，依侵權行為之法律關係提起本件訴訟請求被
    告給付。並請求法院判決：（一）被告應給付原告10萬元。
    （二）訴訟費用由被告負擔。（三）願供擔保，請准宣告假
    執行。 
二、被告抗辯：當初我租給原告房子，因為原告是東海大學的學
    生，22天房租我都沒有收，我將東大學生當成自己小孩，有
    什麼事情會來找我，我就會趕快處理，原告房子裡面好像住
    了超過三個人或做二房東，續約期到我就請她走。後來有人
    想要租這個房子，但原告說因為疫情關係不讓我進去看屋，
    後來原告就寫了起訴狀，警察通知我去做筆錄，我才知道我
    說了這個話，我問警察可否調解，警察說可以，我就去申請
    調解，我說我是沒有意識的說了這些話願意道歉，後來調解
    不成立，第二次調解說要一萬元，但原告不同意。因為案件
    的關係讓我現在身體變得很不好。
三、法院之判斷：
（一）民事訴訟如係由原告主張權利者，應先由原告負舉證之責
      ，若原告先不能舉證，以證實自己主張之事實為真實，則
      被告就其抗辯事實即令不能舉證，或其所舉證據尚有疵累
      ，亦應駁回原告之請求。又因故意或過失，不法侵害他人
      之權利者，負損害賠償責任；故意以背於善良風俗之方法
      ，加損害於他人者亦同，民法第184條第1項定有明文；另
      名譽權旨在維護個人主體性及人格之完整性，為實現人性
      尊嚴所必要，二者之重要性固難分軒輊，在法的實現過程
      中，應力求其二者保障之平衡，故侵害名譽權而應負侵權
      行為損害賠償責任者，須以行為人意圖散布於眾，故意或
      過失詆毀他人名譽為必要，蓋如此始有使他人之名譽在社
      會之評價受到貶損之虞（最高法院99年度台上字第1664號
      裁判要旨參照）。
（二）經查，被告固然以LINE語音訊息傳訊「不去告就是我生的
      」、「你還是不是人」、「不告就不是人」、「你到底是
      人還是畜生」、「你這個沒心沒肝的女人」等語給原告，
      此有原告所提「LINE」通訊對話紀錄及錄音光碟可查，並
      為被告所不爭執，但上開對話僅為被告與原告2人間雙方
      私下談話且屬個人情緒抒發，且原告並未舉證上開對話內
      容有無經被告散布於眾或使第三人知悉其事，即不能據此
      認為被告有意圖散佈於眾，而指摘或傳述足以毀損原告名
      譽之事之誹謗犯意。從而，本件難認被告侵害原告之身分
      及人格法益，更遑論已達情節「重大」之程度，原告執前
      詞請求非財產上損害賠償，難以採信。
四、綜上，原告未能舉證證明被告有意圖散布於眾或使第三人知
    悉其事而侵害原告之人格權，而故意或過失詆毀他人名譽之
    情事，難認被告確有侵害原告之人格權，則其依民法第184
    條第1項、第195條第1項及第3項等規定，請求被告給付精神
    慰撫金10萬元，為無理由，應予駁回。原告請求不被允許，
    假執行聲請亦沒有理由，應予駁回。
五、本件係適用小額程序而為原告敗訴之判決，依民事訴訟法第
    436條之19第1項規定，確定本件訴訟費用額為1,000元，依
    民事訴訟法第78條，命由原告負擔之。
中　　華　　民　　國　　111 　年　　11　　月　　15　　日
                        臺灣臺中地方法院沙鹿簡易庭
                            法  官  劉國賓
以上為正本，係照原本作成。
如不服本判決，應於送達後廿日內，以判決違背法令為理由，向
本院提出上訴狀並表明上訴理由（上訴理由應表明一、原判決所
違背之法令及其具體內容；二、依訴訟資料可認為原判決有違背
法令之具體事實），如於本判決宣示後送達前提起上訴者，應於
判決送達後廿日內補提上訴理由書（須附繕本）。
中　　華　　民　　國　　111 　年　　11　　月　　15　　日
                            書記官  張隆成